ACORDAO-COMPLETO-2439980

ACÓRDÃO 1239/2021 ATA 4/2021 - PLENÁRIO

VISTOS, relatados e discutidos estes autos de Representação a noticiar supostas irregularidades em contratos firmados pela Petrobras Transporte S.A. (Transpetro) com o escritório de advocacia Jacoby Fernandes & Reolon Advogados Associados
ACORDAM os Ministros do Tribunal de Contas da União, reunidos em Sessão Extraordinária do Plenário de caráter reservado, diante das razões expostas pelo Relator, em;
9.1 nos termos dos arts. 235, caput, e art. 237, inciso VI, do Regimento Interno deste Tribunal, conhecer da presente representação, para, no mérito, considerá-la parcialmente procedente;
9.2 nos termos do art. 250, inciso IV, do Regimento Interno deste Tribunal, determinar a audiência da responsável Maria Carolina Gomes Pereira Vilas Boas, Gerente Geral do Jurídico da Transpetro S.A. à época dos fatos, signatária dos Contratos 4600009140 e 4600006765, para que, no prazo de 15 (quinze) dias, a contar da ciência, apresente a este Tribunal as razões de justificativa em face das seguintes ocorrências:
9.2.1 insuficiente comprovação da singularidade dos objetos de ambos os contratos e da necessária condição de inviabilidade de competição para justificar a contratação direta, por inexigibilidade de licitação, do escritório de advocacia Jacoby Fernandes & Reolon Advogados Associados, em desacordo com as disposições do artigo 25, caput e inciso II, da Lei 8.666/1993 (aplicável ao caso à época dos fatos) , e do subitem 2.3 do Regulamento de Licitações da Petrobrás, aprovado pelo Decreto 2.745/1998;
9.2.2 autorização para a realização de despesa sem respaldo contratual, em desacordo com as disposições do art. 62 da Lei 8.666/1993 (aplicável ao caso à época dos fatos) , na contratação do escritório de advocacia Jacoby Fernandes & Reolon Advogados Associados (Contratos 4600006765 e 4600009140) para atuar no âmbito do processo TC Processo 003.789/2011-0, do Tribunal de Contas da União;
9.3 nos termos do art. 250, inciso II, do RITCU, c/c art. 4º, inc. I, da Resolução-TCU 315, de 2020, determinar à Petrobras Transporte S.A. (Transpetro) que:
9.3.1 no prazo de trinta dias a contar da ciência, adote as providências necessárias para o ressarcimento dos pagamentos indevidos ao escritório de advocacia Jacoby Fernandes & Reolon Advogados Associados, a título de honorários de êxito, relativamente à atuação nos seguintes processos de controle externo: TC Processo 003.789/2011-0, em face do descumprimento ao disposto na cláusula 5.1.3 do Contrato 4600006765; e 2 TC Processo 013.568/2012-4, em face da ausência de suporte legal no Contrato 4600009140; admitindo-se eventuais compensações, mediante encontro de contas, decorrentes da retenção administrativa de valores contratuais devidos (referentes aos patrocínios nos processos TC Processo 013.250/2005-1 e TC Processo 029.727/2010-3) ou da prestação legítima de serviços pendente de pagamento;
9.3.2 no prazo de sessenta dias contados da ciência, informe a este Tribunal sobre as providências adotadas e resultados alcançados em função da determinação descrita no subitem 9.3.1 retro; 
9.4 tornar ostensivo o presente acórdão, classificando o relatório e o voto com o grau de sigilo "reservado", nos termos do art. 23, inciso VIII, da Lei 12.527/2011 (Lei de Acesso à Informação) , c/c o art. 4º, parágrafo único, art. 8º, § 3º, inciso I, art. 9º, inciso VI, e § 2º, inciso II, da Resolução-TCU 294, de 2018, pelo prazo de 5 (cinco) anos, com acesso somente aos servidores que irão desenvolver atividades relacionadas aos autos;"
9.5 dar ciência deste Acórdão aos seguintes destinatários, informando que o teor integral das respectivas peças (Relatório e Voto) poderá ser obtido no endereço eletrônico www.tcu.gov.br/acordaos: 
9.5.1 escritório Jacoby Fernandes & Reolon Advogados Associados, por meio de seu Sócio-Presidente;
9.5.2 à responsável Maria Carolina Gomes Pereira Vilas Boas, por intermédio de seu advogado, nos termos do art. 179, §7º, do Regimento Interno deste Tribunal, alertando para o caráter sigiloso dos presentes autos;
9.5.3 à Petrobras Transporte S.A (Transpetro) , por meio dos respectivos advogados, nos termos do art. 179, §7º, do Regimento Interno deste Tribunal, alertando para o caráter sigiloso dos presentes autos.

Representação. Apartado do TC 037.327/2011-9, de acordo com o Despacho (peça 2) Verificação de regularidade e apuração de responsabilidade na seleção do escritório Jacoby Fernandes Associados e na execução do contrato 4600006765 (item 18.1)

Petrobras Transporte S.A (Transpetro) - MME; Petróleo Brasileiro S.A.

3. Interessados/Responsáveis:
3.1. Interessados: Jacoby Fernandes & Reolon Advogados Associados (10.627.605/0001-60); Maria Carolina Gomes Pereira Vilas Boas (XXX.723.296-XX).

Benjamin Zymler.

13.1. Ministros presentes: Ana Arraes (Presidente), Walton Alencar Rodrigues, Benjamin Zymler, Augusto Nardes, Raimundo Carreiro (Relator), Vital do Rêgo e Jorge Oliveira.
13.2. Ministro que alegou impedimento na Sessão: Benjamin Zymler.
13.3. Ministros-Substitutos convocados: Augusto Sherman Cavalcanti e Marcos Bemquerer Costa.
13.4. Ministros-Substitutos presentes: André Luís de Carvalho e Weder de Oliveira.

ACORDAO-COMPLETO-2558939

Acórdão 2808/2022 - Plenário

RAIMUNDO CARREIRO

Documento classificado como sigiloso com fundamento no § 1º do art. 108 da Lei  8.443/1992 (Lei  Orgânica do TCU) c/c o art. 22 da Lei 12.527/2011 (Lei de Acesso à Informação).

8.1. Alexandre Costeira Frazão (170831/OAB-RJ) e outros, representando Maria Carolina Gomes Pereira Vilas Boas;
8.2. Beatriz Araujo Andrade (54.145/OAB-DF), Ana Luiza de Andrade Werneck (51697/OAB-DF) e outros, representando Jacoby Fernandes & Reolon Advogados Associados; 
8.3. Andrea Damiani Maia de Andrade (113.985/ OAB-RJ e outros, representando Petrobras Transporte S.A. - MME.

Subprocurador-Geral Lucas Rocha Furtado.

Documento classificado como sigiloso com fundamento no § 1º do art. 108 da Lei 8.443/1992 (Lei Orgânica do TCU) c/c o art. 22 da Lei 12.527/2011 (Lei de Acesso à Informação).

REPRESENTAÇÃO (REPR)

Secretaria de Fiscalização de Infraestrutura de Petróleo e Gás Natural (SeinfraPet).